【裁判字號】    98,撤緩,102
【裁判日期】    981019
【裁判案由】    聲請撤銷緩刑
【裁判全文】
臺灣臺北地方法院刑事裁定             98年度撤緩字第102號
聲  請  人  臺灣臺北地方法院檢察署檢察官
受  刑  人  甲○○
上列聲請人因受刑人公共危險案件（臺灣臺北地方法院97年度訴
字第2227號），聲請撤銷緩刑之宣告（98年度執聲字第2079號、
98年執助字第2143號），本院裁定如下：
    主  文
聲請駁回。
    理  由
一、聲請意旨係以：受刑人甲○○因犯非駕駛業務過失傷害案件
    ，經臺灣板橋地方法院於民國97年5月30日以97年度交簡字
    第2206號（96年偵字第11290號）處有期徒刑3月，緩刑2年
    ，於97年8月6日確定在案。乃於緩刑期前即96年3月15日、
    同年5月15日更犯稅捐稽徵法罪，經臺灣臺北地方法院於98
    年2月5日以97年度訴字第2227號判處有期徒刑3月確定。核
    該受刑人所為，已合於刑法第75條第1項第1款所定撤銷緩刑
    之原因，爰依刑事訴訟法第476條規定聲請撤銷等語。
二、按受緩刑之宣告，而有下列情形之一者，撤銷其宣告：一、
    緩刑期內因故意犯他罪，而在緩刑期內受不得易科罰金之有
    期徒刑以上刑之宣告確定者，刑法第75條第1項第1款固有明
    文，查受刑人因於96年3月14日間犯公共危險、過失傷害案
    件，經臺灣板橋地方法院於97年5月30日以97年度交簡字第
    2206號各處有期徒刑2月、6月，減為有期徒刑1月、3月，定
    應執行刑3月，均得易科罰金，緩刑2年，並應向告訴人賴茂
    昆支付損害賠償金，該案並於97年8月6日確定；另其於緩刑
    期前之96年2月、同年3月間因違反稅捐稽徵法案件2罪，經
    本院於98年2月5日以97年度訴字第2227號判決各處有期徒刑
    3月（減為有期徒刑1月又15日）、2月，應執行有期徒刑3月
    ，均得易科罰金，嗣案經98年4月23日撤回上訴確定等節，
    此有卷附判決書及臺灣高等法院被告前案紀錄表可佐，是受
    刑人並非於緩刑期內受不得易科罰金之有期徒刑宣告確定，
    聲請意旨援引刑法第75條第1項第1款規定，即無所據。
三、再按受緩刑之宣告而有下列情形之一，足認原宣告之緩刑難
    收其預期效果，而有執行刑罰之必要者，得撤銷其宣告：
    一、緩刑前因故意犯他罪，而在緩刑期內受得易科罰金之有
    期徒刑、拘役或罰金之宣告確定者。二、緩刑期內因故意犯
    他罪，而在緩刑期內受得易科罰金之有期徒刑、拘役或罰金
    之宣告確定者。三、緩刑期內因過失更犯罪，而在緩刑期內
    受有期徒刑之宣告確定者。四、違反第七十四條第二項第一
    款至第八款所定負擔情節重大者。前條第二項之規定，於前
    項第一款至第三款情形亦適用之，刑法第75條之1定有明文
    。查該條於95年7月1日修正公布實行，其增訂立法理由為：
    「...... 現行關於緩刑前或緩刑期間故意犯他罪，而在緩
    刑期內受得易科罰金之有期徒刑之宣告者，列為應撤銷緩刑
    之事由，因認過於嚴苛，而排除第七十五條應撤銷緩刑之事
    由，移列至得撤銷緩刑事由，俾使法官依被告再犯情節，而
    裁量是否撤銷先前緩刑之宣告。...... 三、本條採用裁量
    撤銷主義，賦與法院撤銷與否之權限，特於第一項規定實質
    要件為『足認原宣告之緩刑難收其預期效果，而有執行刑罰
    之必要』，供作審認之標準」，是於緩刑前因故意犯他罪，
    而在緩刑期內受是否得易科罰金之宣告分別明文為「應撤銷
    」或「得撤銷」之事由，於「得撤銷」緩刑之情形，法官應
    依職權本於合目的性之裁量，妥適審酌被告所犯前後數罪間
    ，關於法益侵害之性質、再犯之原因、違反法規範之情節是
    否重大、被告主觀犯意所顯現之惡性及其反社會性等情，是
    否已使前案原為促使惡性輕微之被告或偶發犯、初犯改過自
    新而宣告之緩刑，已難收其預期之效果，而確有執行刑罰之
    必要，此與刑法第75條第1項所定2款要件有一具備，即毋庸
    再行審酌其他情狀，應逕予撤銷緩刑之情形不同，先予敘明
    。
四、經查，如上查所示，本件受刑人應係於緩刑前故意犯他罪，
    而在緩刑期內受得易科罰金之有期徒刑宣告確定，洵堪認定
    ，揆諸前開條文，自應審酌受刑人原宣告之緩刑難收其預期
    效果，而有執行刑罰之必要，始得撤銷緩刑。惟本件受刑人
    違反稅捐稽徵法之犯行係於96年2、3月所為，行為時間在公
    共危險及過失傷害之犯罪時間即96年3月14日之前，其後於
    臺灣板橋地方法院97年度交簡字第2206號始受緩刑宣告，自
    難僅以其因違反稅捐稽徵法案件，於緩刑期內另經本院97年
    度訴字第2227號宣告得易科罰金之刑確定，即推認原緩刑宣
    告難收預期效果而有執行刑罰之必要，且核其受緩刑宣告之
    公共危險、過失傷害案件與緩刑前所為違反稅捐稽徵法案件
    間，罪質迥異，受刑人亦顯非犯明知故犯。再者，上開97年
    度交簡字第2206號判決所為緩刑宣告，附以條件：「被告並
    應（自97年5月30日至同年8月30日間，按月於每月30日）向
    告訴人賴茂昆支付分期損害賠償金（分4期，每期新臺幣【
    下同】305,000元，共1,220,000元），查受刑人嗣於97年6
    月間已給付告訴人賴茂昆1,220,000元，履行和解條件，檢
    察官亦因告訴人賴茂昆請求撤回上訴等節，有臺灣板橋地方
    法院檢察署檢察官撤回上訴書、和解書、匯款明細（均影本
    ）在卷可佐。是以，受刑人於本件判決確定後，既已履行緩
    刑之條件完畢，應認原判決宣告緩刑之考量基礎事實仍然存
    續，復參酌卷附臺灣高等法院被告前案紀錄表，受刑人於受
    緩刑宣告後迄今，除上開於緩刑期前所受刑之宣告，復無其
    他前案紀錄。此外，聲請人並未提出其他證據足證受刑人有
    何「原宣告之緩刑有難收其預期效果，而有執行刑罰之必要
    」具體情狀，故聲請人聲請撤銷臺灣板橋地方法院97年度交
    簡字第2206號刑事判決之緩刑宣告，於法尚有未合，應予駁
    回。
五、依刑事訴訟法第220條、第476條，裁定如主文。
中    華    民    國    98    年    10    月    19    日
                  刑事第十三庭  法  官  林瑋桓
以上正本證明與原本無異
如不服本裁定應於送達後5日內向本院提出抗告狀
                                書記官  潘文賢
中    華    民    國    98    年    10    月    19    日


司法院資訊處製作；財團法人民間司法改革基金會備份。
